【裁判字號】    89,親,38
【裁判日期】    891229
【裁判案由】    否認子女
【裁判全文】
臺灣板橋地方法院民事判決  八十九年度親字第三八號
    原      告  丙○○
                            送達代收人  王怡惠律師
    被      告  甲○○      住.
    兼      右  乙○○      住.
    法定代理人
右當事人間否認子女事件，本院判決如左：
    主      文
確認被告甲○○非被告乙○○與原告丙○○所生之婚生女。
訴訟費用由被告負擔。
    事      實
甲、原告方面：
一、聲明：如主文所示。
二、陳述：
  （一）原告與被告乙○○前於民國八十一年一月二日結婚，嗣於八十九年二月九日
        協議離婚。原告於上開婚姻關係消滅後之八十九年七月十一日產下一女即被
        告甲○○，依民法第一千零六十二條、第一千零六十三條之規定，原告之受
        胎期間係在八十八年九月十四日至八十九年一月十三日止，係原告與被告乙
        ○○婚姻關係存續中，依法即推定為原告與被告乙○○之婚生子女。
  （二）被告甲○○依法雖推定為被告乙○○之婚生子女，然實際上卻係原告與訴外
        人所生，爰提起本件否認子女訴訟，請求確認被告甲○○非原告與被告乙○
        ○所生之婚生子女。
三、證據：提出戶籍謄本一份、出生證明書一紙，並聲請本院依職權函請法務部調查
    局為親子血緣鑑定。
乙、被告方面：
一、聲明：駁回原告之訴。
二、陳述：被告甲○○係原告於兩造婚姻存續期間受胎，惟若被告甲○○確非原告自
    伊受胎，伊無意見。
     理      由
一、按關於認諾及訴訟上自認或不爭執事實之效力，於第五百八十九條否認子女之訴
    ，不適用之，民事訴訟法第五百九十四條定有明文。本件被告於言詞辯論期日同
    意原告之請求並就原告主張之事實為不爭執，揆諸首揭法條之說明，自不發生被
    告認諾或不爭執事實之效力，合先敘明。
二、經查原告主張其與被告乙○○本係夫妻關係，嗣於八十九年二月九日協議離婚，
    惟原告於婚姻關係消滅後，於八十九年七月十一日產下一女即被告甲○○，其受
    胎期間推定自八十八年九月十四日起至八十九年一月十三日止，係原告與被告乙
    ○○婚姻關係存續期間等情，業據其提出相符之戶籍謄本、出生證明書各一件為
    憑。又被告甲○○應非原告自被告乙○○受胎所生乙節，並據本院依原告聲請函
    請法務部調查局就兩造間血緣關係為鑑定之結果通知覆稱，依據遺傳法則，被告
    甲○○之ＤＮＡ  ＳＴＲ式ｖＷＡ、ＴＰＯＸ、ＣＳＦ１ＰＯ、Ｄ１３Ｓ３１７
    、Ｄ８Ｓ１１７９型別與被告乙○○各項相對應之型別均矛盾，故認被告乙○○
    不可能為被告甲○○之生父，此有法務部調查局（８９）陸（四）字第八九一七
    三三二四號鑑定通知書附卷可參，足認原告主張被告甲○○非其與被告乙○○所
    生之婚生子女，要屬真實，堪以採信。
三、按妻之受胎，係在婚姻關係存續中者，推定其所生子女為婚生子女。前項推定，
    如夫妻之一方能證明妻非自夫受始者，得提起否認之訴。但應於知悉子女出生之
    日起，一年內為之，民法第一千零六十三條定有明文。經查本件原告於八十九年
    七月十一日產下被告甲○○之時，依法雖應推定被告甲○○為原告與被告乙○○
    所生之婚生子女，然參以法務部調查局鑑定被告甲○○與被告乙○○二者間並無
    血緣關係之結果，被告甲○○實非原告自被告乙○○受胎所生。從而，原告提起
    本件否認子女之訴，於法洵屬有據，應予准許。
四、據上論結，本件原告之訴為有理由，並依民事訴訟法第八十五條第一項前段、第
    七十八條，判決如主文。
中      華      民      國    八十九    年     十二     月    二十九    日
                                    臺灣板橋地方法院家事法庭
~B法      官  周舒雁
右為正本係照原本作成
如對本判決上訴須於判決送達後二十日內向本院提出上訴狀
中      華      民      國    九十      年      一      月      二      日
~B法院書記官  丘淑慧


司法院資訊處製作；財團法人民間司法改革基金會備份。
